【裁判字號】    97,訴,739
【裁判日期】    970829
【裁判案由】    違反毒品危害防制條例
【裁判全文】
臺灣新竹地方法院刑事判決               97年度訴字第739號
公  訴  人  臺灣新竹地方法院檢察署檢察官
被      告  甲○○
上列被告因違反毒品危害防制條例案件，經檢察官提起公訴（97
年度毒偵字第1056號），本院依簡式審判程序判決如下：
    主  文
甲○○施用第一級毒品，累犯，處有期徒刑玖月；又施用第二級
毒品，累犯，處有期徒刑柒月。應執行有期徒刑壹年貳月。
    事  實
一、甲○○(1)前於民國87年間，因施用毒品案件，經本院以87年
    度毒聲字第365號裁定送觀察、勒戒後，認無繼續施用毒品
    傾向，而於87年8月18日執行完畢而釋放。(2)又於88年間，
    因施用毒品案件，經本院以88年度毒聲字第128號裁定送觀
    察、勒戒後，認有繼續施用毒品傾向，再經本院以88年度毒
    聲字第349號裁定令入戒治處所施以強制戒治，嗣因停止戒
    治而出所、撤銷戒治而入所，迄於89年8月23日執行完畢。
    (3)又於91年間，因施用毒品案件，經本院以91年度毒聲字第
    1121號裁定令入戒治處所施以強制戒治，嗣於93年1月9日因
    毒品危害防制條例新修正而出所，尚未執行完畢。所犯刑責
    部分，經本院於92年4月21日以91年度訴字第781號刑事判決
    分別判處有期徒刑1年、8月，應執行有期徒刑1年6月確定，
    並於94年6月16日縮刑期滿執行完畢。又甲○○前於95年間
    ，因違反毒品危害防制條例案件，經本院於95年11月17日以
    95年度易字第540號刑事判決判處有期徒刑10月確定，嗣經
    本院於96年4月24日以96年度聲減字第534號減為有期徒刑5
    月，並於96年8月7日易科罰金執行完畢。
二、甲○○復於96年間，因施用第二級毒品案件，經本院以96年
    度易字第626號刑事判決判處有期徒刑7月確定，及於97年間
    ，因施用第一、二級毒品案件，經本院分別以97年度訴字第
    101號刑事判決判處有期徒刑1年1月、11月，應執行有期徒
    刑1年10月，台灣高等法院以97年度上訴字第1918號駁回上
    訴確定，及97年度訴字第311號刑事判決判處有期徒刑8月、
    6月，應執行有期徒刑1年確定，並經本院以97年度聲字第76
    7號裁定應執行有期徒刑3年2月確定（尚未執行）。詎其仍
    不知悔改，另行基於施用第一、二級毒品海洛因、安非他命
    之犯意，於97年2月17日晚上6時許，在其位於新竹縣湖口鄉
    中正村9鄰中北勢26號住處，以將第一級毒品海洛因摻入香
    菸之方式，施用第一級毒品海洛因1次；又於97年2月17日晚
    上7時許，在前揭住處，以將第二級毒品安非他命置於玻璃
    球中用火燒烤吸食其所產生煙霧之方式，施用第二級毒品安
    非他命1次。嗣於97年2月18日下午3時15分許，在上開住處
    ，經其自願隨同員警至警局採集其尿液送驗，結果呈嗎啡、
    可待因、安非他命及甲基安非他命陽性反應，始得悉上情。
二、案經新竹縣警察局竹北分局報請台灣新竹地方法院檢察署檢
    察官偵查起訴。
    理  由
一、本件被告甲○○所犯施用第一、二級毒品罪，均非死刑、無
    期徒刑、最輕本刑為三年以上有期徒刑之罪，或非高等法院
    管轄第一審之案件，被告於本院準備程序進行中，就被訴事
    實為有罪之陳述，本院合議庭認合於新修正刑事訴訟法第27
    3條之1之規定，逕以簡式審判程序行之，均合先敘明。
二、訊據被告甲○○對於上揭犯罪事實，於警詢、偵查中及本院
    行準備程序、簡式審判程序時均坦承不諱（見偵查卷第6、7
    頁，本院卷第18、26頁），並有採尿同意書、、新竹縣政府
    警察局毒品犯罪嫌疑人尿液採驗作業管制紀錄、詮昕科技股
    份有限公司於97年3月4日出具之檢體編號北97065號濫用藥
    物尿液檢驗報告各1紙附卷可稽（見偵查卷第8至10頁），被
    告自白應與事實相符，本件事證明確，被告施用第一、二級
    毒品犯行堪以認定，應予依法論科。
三、核被告甲○○所為，係犯毒品危害防制條例第10條第1、2項
    之施用第一、二級毒品罪。其施用前持有第一、二級毒品海
    洛因、安非他命之低度行為，分別為其施用第一、二級毒品
    海洛因、安非他命之高度行為所吸收，均不另論罪。被告所
    犯上開2罪，犯意各別，行為不同，應予分論併罰。末查被
    告前因違反毒品危害防制條例案件，經本院以95年度易字第
    540號刑事判決判處有期徒刑10月確定，嗣經本院於96年4月
    24日以96年度聲減字第534號減為有期徒刑5月，並於96年8
    月7日易科罰金執行完畢等情，有臺灣高等法院被告前案紀
    錄表及臺灣新竹地方法院檢察署刑案資料查註紀錄表等在卷
    可按，其受徒刑之執行完畢後，5年以內故意再犯本件有期
    徒刑以上之罪，均為累犯，依刑法第47條第1項之規定各加
    重其刑。爰審酌毒品海洛因、安非他命戕害吸食者之身心甚
    鉅，被告竟無視法律之禁止而施用，其經觀察勒戒、強制戒
    治後仍未戒除毒癮，並於96、97年間，復因施用毒品案件，
    經法院判刑確定，且再次為本件施用第一、二級毒品海洛因
    、安非他命之犯行，顯見其自制力薄弱，兼衡其犯後坦承犯
    行，態度尚可，年已過5旬等一切情狀，分別量處如主文所
    示之刑，並定其應執行刑。
四、據上論斷，應依刑事訴訟法第273條之1第1項、第299條第1
    項前段，毒品危害防制條例第10條第1項、第2項，刑法第11
    條前段、第47條第1項、第51條第5款，判決如主文。
本案經檢察官葉乃瑋到庭執行職務。
中    華    民    國    97    年    8    月    29     日
                  刑事第五庭        法  官  蔡欣怡
如不服本判決應於收受本判決後10日內向本院提出上訴書狀，上
訴書狀應敘述具體理由。上訴書狀未敘述上訴理由者，應於上訴
期間屆滿後20日內補提理由書狀於本院 (均須按他造當事人之人
數附繕本 )「切勿逕送上級法院」。
以上正本證明與原本無異。
中    華    民    國    97    年    8     月    29    日
                                    書記官  劉怡芳
附錄本案論罪科刑法條全文：
毒品危害防制條例第10條第1項、第2項
施用第一級毒品者，處6月以上5年以下有期徒刑。
施用第二級毒品者，處3年以下有期徒刑。


司法院資訊處製作；財團法人民間司法改革基金會備份。
